---
pagetitle: Daily Municipality Update
output: html_document
runtime: shiny
css: daily_municipality.css
---

```{r setup, include=FALSE}
knitr::opts_chunk$set(echo = TRUE)
require(tidyverse)
require(data.table)
require(xtable)

const.toplist_minimum = 3
const.example_city = "Hoeksche Waard"

setwd('../')

dat.totals.color <- read.csv("data/municipality-totals-color.csv", fileEncoding = "UTF-8")
dat.totals.growth <- read.csv("data/municipality-totals-growth.csv", fileEncoding = "UTF-8")
dat.cases <- read.csv("data/municipality-today-detailed.csv", fileEncoding = "UTF-8") %>%
  arrange(municipality)
dat.hosp <- read.csv("data/municipality-hospitalisations-today-detailed.csv", fileEncoding = "UTF-8") %>%
  arrange(municipality)
dat.deaths <- read.csv("data/municipality-deaths-today-detailed.csv", fileEncoding = "UTF-8") %>%
  arrange(municipality)
used_date <- as.Date(last(dat.cases$date))

str.none <- '<span class="none">&nbsp;-&nbsp;</span>'

format_custom_number <- function(data, plus = FALSE, format = "%s") {
  return( sapply(data, function(value){
    formatted_value <- formatC(value, format="f", big.mark=".", decimal.mark=",", digits=0)
    plus_or_minus <- ifelse(value > 0, '+', '-')
    formatted_value <- ifelse(plus, paste( plus_or_minus, formatted_value, sep = ''), formatted_value)
    formatted_value <- sprintf(format, formatted_value)
    formatted_value <- ifelse(value == 0, str.none, formatted_value)
    return(formatted_value)
  }))
}

print_municipality_data <- function(data, cssClass = "", include_color = TRUE) {
  if (!include_color) {
    data <- mutate( data, color_incl_new = '') 
  }
  
  
  data.printable <- transmute(data,
    increase_1d = format_custom_number(increase_1d, TRUE),
    color = color_incl_new,
    municipality = sprintf('<span class="municipality">%s</span><hr/>', municipality),
    current = format_custom_number(current),
    increase_7d = format_custom_number(increase_7d, TRUE, "( *w: %s * )"),
    growth = ifelse( growth == "-", str.none, growth)
  )
  
  alignment <- "ccllrll"
  
  if (!include_color) {
    alignment <- "cclccl"
    data.printable <- subset(data.printable, select = -c(color))
  }

  table <- xtable(data.printable, auto = TRUE)
  align(table) <- alignment
  
  print( table, 
    type = "html", 
    sanitize.text.function=function(x){x},
    html.table.attributes = paste('border=0', ifelse( cssClass == "", "", paste( 'class="',  cssClass, '"', sep =  "")), sep = " "), 
    include.colnames = FALSE, 
    include.rownames = FALSE
  )
  rm(data.printable, table)
}

```

# Geconstateerde Besmettingen
### Legenda
✅ geen geconstateerde besmettingen  
💥 nieuwe besmettingen in een groene gemeente  
🟡  < 5 / 100.000 inwoners / 7 dagen  
🟧  < 50 / 100.000 inwoners / 7 dagen  
🛑  >= 50 / 100.000 inwoners / 7 dagen  

⬆️ ⬆️ Fors stijgende trend ( > 100% )  
⬆️ Stijgende trend ( 0 - 100% )  
⬇️ Dalende trend   

Bovenstaande zijn berekend op laatste  
7 dagen t.o.v. de 7 dagen daarvoor  

### Voorbeeld:
```{r echo = FALSE, results = "asis"}
dat.example <- dat.cases %>%
  filter( municipality == const.example_city )

print_municipality_data(dat.example, "example align-left")

template.example <- "
%+d sinds gisteren   
%+d sinds 1 augustus   
%+d sinds 7 dagen ( %s )   
Wat %s is dan de %+d in de 7 dagen ervoor   
%s inwoners maakt dat %s %.1f / 100.000 / 7d
"

example <- first(dat.example)
more_or_less <- (example$d0 - example$d7) / (example$d7 - example$d14)

cat(sprintf(template.example, 
  example$increase_1d, 
  example$current, 
  example$increase_7d, 
  format(used_date - 7, '%d-%m-%Y'), 
  ifelse( more_or_less >= 2, "fors meer", ifelse( more_or_less >= 1, "meer",  "minder" ) ),
  example$d7 - example$d14, 
  format_custom_number(example$population, TRUE),
  example$color, 
  example$rel_increase_7d, 
  0
))
rm(dat.example, example, template.example)
```

### Landelijk:
```{r echo = FALSE, results = "asis"}
# +527	🟧	Nederland	20.332	( w: +3.539 )	⬇️

dat.total <- dat.cases %>%
  filter( municipality == "Netherlands" )
dat.total[dat.total$municipality=="Netherlands", "municipality"] <- "Nederland"

print_municipality_data(dat.total, 'align-left')

rm(dat.total)
```

```{r echo = FALSE, results = "asis"}
# 142 / 355 gemeentes met nieuwe besmettingen (w: 299 )
# 127 Gemeente Onbekend (+2)

int.count.municipality.today <- dat.cases %>%
  filter(Municipality_code != "" & increase_1d > 0) %>%
  nrow()

int.count.municipality.week <- dat.cases %>%
  filter(Municipality_code != "" & increase_7d > 0) %>%
  nrow()

dat.unknown <- dat.cases %>%
  filter( municipality == "Unknown" )
unknown <- first(dat.unknown)

cat(sprintf("
%s / 355 gemeentes met nieuwe besmettingen (w: %s )   
%s Gemeente Onbekend (%s)",
  format_custom_number(int.count.municipality.today),
  format_custom_number(int.count.municipality.week),
  format_custom_number(unknown$current),
  format_custom_number(unknown$increase_1d, TRUE)
))

rm(int.count.municipality.today, int.count.municipality.week, dat.unknown, unknown)
```

#### Alert niveaus
```{r echo = FALSE, results = "asis"}

template <- "%d / %d gemeentes (%s) ( *w: %s* )"
dat.totals.color.printable <- transmute(dat.totals.color,
  color = color,
  text = sprintf(template, 
    d0, 
    355, 
    ifelse(increase_1d == 0, str.none, sprintf(" %+d ", increase_1d)), 
    ifelse(increase_7d == 0, str.none, sprintf(" %+d ", increase_7d))
  )
)

table <- xtable(dat.totals.color.printable, auto = TRUE)
align(table) <- "lll"

print( table, 
  type = "html", 
  sanitize.text.function=function(x){x},
  html.table.attributes = 'border=0', 
  include.colnames = FALSE, 
  include.rownames = FALSE
)
rm(template, table, dat.totals.color.printable)
```

#### Groei
```{r echo = FALSE, results = "asis"}

template <- "%d / %d gemeentes"
dat.totals.growth.printable <- transmute(dat.totals.growth,
  growth = ifelse( growth == "-", str.none, growth),
  text = sprintf(template, d0, 355)
)

table <- xtable(dat.totals.growth.printable, auto = TRUE)
align(table) <- "lll"

print( table, 
  type = "html", 
  html.table.attributes = 'border=0', 
  sanitize.text.function=function(x){x},
  include.colnames = FALSE, 
  include.rownames = FALSE
)
rm(template, table, dat.totals.growth.printable)

```

### Hoogste toenames van vandaag:
```{r echo = FALSE, results = "asis"}
dat.cases.today.highest <- dat.cases %>%
  filter( 
    Municipality_code != ""
      & (increase_1d >= const.toplist_minimum
         | (increase_1d > 0 & increase_1d < const.toplist_minimum & color_incl_new %in% c("🛑", "💥"))
      )
  ) %>%
  arrange(desc(increase_1d), current)

print_municipality_data(dat.cases.today.highest)

```
### Alle gemeentes

```{r echo = FALSE, results = "asis"}

dat.cases.today.all <- dat.cases %>%
  filter(Municipality_code != "")

print_municipality_data(dat.cases.today.all)

```




# Opnames

### Landelijk:
```{r echo = FALSE, results = "asis"}
# 274	COVID-19 opnames (+5) ( w: +44 ⬇️ )

dat.total <- dat.hosp %>%
  filter( municipality == "Netherlands" )
dat.total[dat.total$municipality=="Netherlands", "municipality"] <- "COVID-19 opnames"

print_municipality_data(dat.total, 'align-left', FALSE)

rm(dat.total)
```

```{r echo = FALSE, results = "asis"}
int.count.municipality.today <- dat.hosp %>%
  filter(Municipality_code != "" & increase_1d > 0) %>%
  nrow()

int.count.municipality.week <- dat.hosp %>%
  filter(Municipality_code != "" & increase_7d > 0) %>%
  nrow()

dat.unknown <- dat.hosp %>%
  filter( municipality == "Unknown" )
unknown <- first(dat.unknown)

cat(sprintf("
%s / 355 gemeentes met nieuwe meldingen (w: %s )   
%s Gemeente Onbekend (%s)",
  format_custom_number(int.count.municipality.today),
  format_custom_number(int.count.municipality.week),
  format_custom_number(unknown$current),
  format_custom_number(unknown$increase_1d, TRUE)
))

rm(int.count.municipality.today, int.count.municipality.week, dat.unknown, unknown)
```

### Toenames van vandaag:
```{r echo = FALSE, results = "asis"}
dat.hosp.today.highest <- dat.hosp %>%
  filter( 
    Municipality_code != "" & increase_1d != 0
  ) %>%
  arrange(desc(increase_1d), current)

print_municipality_data(dat.hosp.today.highest, "", FALSE)

```

### Alle gemeentes
```{r echo = FALSE, results = "asis"}

dat.hosp.today.all <- dat.hosp %>%
  filter(Municipality_code != "")

print_municipality_data(dat.hosp.today.all, "", FALSE)

```

# Overlijdens

### Landelijk:
```{r echo = FALSE, results = "asis"}
# 6.243 COVID-19 overlijdens (+2) ( w: +19 ⬇️ )

dat.total <- dat.deaths %>%
  filter( municipality == "Netherlands" )
dat.total[dat.total$municipality=="Netherlands", "municipality"] <- "COVID-19 overlijdens"

print_municipality_data(dat.total, 'align-left', FALSE)

rm(dat.total)
```

```{r echo = FALSE, results = "asis"}
int.count.municipality.today <- dat.deaths %>%
  filter(Municipality_code != "" & increase_1d > 0) %>%
  nrow()

int.count.municipality.week <- dat.deaths %>%
  filter(Municipality_code != "" & increase_7d > 0) %>%
  nrow()

dat.unknown <- dat.deaths %>%
  filter( municipality == "Unknown" )
unknown <- first(dat.unknown)

cat(sprintf("
%s / 355 gemeentes met nieuwe meldingen (w: %s )   
%s Gemeente Onbekend (%s)",
  format_custom_number(int.count.municipality.today),
  format_custom_number(int.count.municipality.week),
  format_custom_number(unknown$current),
  format_custom_number(unknown$increase_1d, TRUE)
))

rm(int.count.municipality.today, int.count.municipality.week, dat.unknown, unknown)
```

### Toenames van vandaag:
```{r echo = FALSE, results = "asis"}
dat.deaths.today.highest <- dat.deaths %>%
  filter( 
    Municipality_code != "" & increase_1d != 0
  ) %>%
  arrange(desc(increase_1d), current)

print_municipality_data(dat.deaths.today.highest, "", FALSE)

```

### Alle gemeentes
```{r echo = FALSE, results = "asis"}

dat.deaths.today.all <- dat.deaths %>%
  filter(Municipality_code != "")

print_municipality_data(dat.deaths.today.all, "", FALSE)

```