---
title             : "Epidemiologische situatie COVID-19 in Nederland - `r format((Sys.Date()),'%d')` `r format((Sys.Date()),'%B')` 2020"
shorttitle        : "Dagelijkse rapportage"

author: 
  - name          : "Marino van Zelst"
    affiliation   : "1"
    corresponding : yes    # Define only one corresponding author
    address       : "twitter.com/mzelst"
    email         : "j.m.vanzelst@uvt.nl"

affiliation:
  - id            : "1"
    institution   : "Vragen over deze rapportage kunnen verstuurd worden aan Marino van Zelst, twitter.com/mzelst. E-mail: j.m.vanzelst@uvt.nl"

bibliography      : ["r-references.bib"]

floatsintext      : no
figurelist        : no
tablelist         : no
footnotelist      : no
linenumbers       : no
mask              : no
draft             : no
figsintext        : yes
tablesintext      : yes

documentclass     : "apa6"
classoption       : "man"
urlcolor          : blue
indent            : false
output            : papaja::apa6_pdf
toc               : true
keep_tex          : false



---
```{r setup, include = FALSE}
library("papaja")
require(knitr)
require(tidyverse)
r_refs("r-references.bib")
```

```{r echo = F}
library(knitr)
opts_chunk$set(fig.lp = '')
```

\newpage

# Samenvatting

```{r samenvatting,message=FALSE, echo=FALSE, error=FALSE, eval=TRUE,warning=FALSE, tidy=TRUE}
setwd('../')
all.data <- read.csv("data/all_data.csv")
nice_by_day <- read.csv("data/nice_by_day.csv")
```

**Samenvatting (op basis van GGD cijfers)**  
Tot en met `r Sys.Date()` zijn er in Nederland in totaal `r last(all.data$cases)` COVID-19 patiënten gemeld aan het RIVM. Tot nu toe zijn `r last(all.data$hospitalization)` van de gemelde patiënten opgenomen in het ziekenhuis en `r last(all.data$deaths)` mensen overleden.

**Gegevens t. o. v. gisteren**  
Positief getest: `r last(all.data$new.infection)`
Totaal: `r last(all.data$cases)` (+ `r last(all.data$net.infection)` ivm `r last(all.data$corrections.cases)` corr.)

Opgenomen: `r last(all.data$new.hospitals)`
Totaal: `r last(all.data$hospitalization)` `r ifelse(last(all.data$net.hospitals)>=0," (+"," (-")` 
`r abs(last(all.data$net.hospitals))` ivm `r last(all.data$corrections.hospitals)` corr.)

Opgenomen op IC: 6
Totaal: `r tail(nice_by_day$IC_Cumulative,n=1)`

Overleden: `r last(all.data$new.deaths)`
Totaal: `r last(all.data$deaths)` `r ifelse(last(all.data$net.deaths)>=0," (+"," (-")`
`r abs(last(all.data$net.deaths))` ivm `r last(all.data$corrections.deaths)` corr.)

**Update met betrekking tot ziekenhuis-gegevens (data NICE)**

Patiënten verpleegafdeling  
Bevestigd: `r tail(all.data$Hospital_Intake_Proven,n=1)` Verdacht: `r tail(all.data$Hospital_Intake_Suspected, n=1)`

Patiënten IC  
Bevestigd: `r tail(all.data$IC_Intake_Proven,n=1)` Verdacht: `r tail(all.data$IC_Intake_Suspected,n=1)`

**Data**  
Een databestand met de cumulatieve aantallen per gemeente per dag van gemelde COVID-19 patiënten, in het ziekenhuis opgenomen COVID-19 patiënten en overleden COVID-19 patiënten is [hier](https://data.rivm.nl/geonetwork/srv/dut/catalog.search#/metadata/1c0fcd57-1102-4620-9cfa-441e93ea5604 "hier") te vinden. Een databestand met karakteristieken van elke positief geteste COVID-19 patiënt in Nederland is [hier](https://data.rivm.nl/geonetwork/srv/dut/catalog.search#/metadata/2c4357c8-76e4-4662-9574-1deb8a73f724?tab=relations) te vinden. Alle gegevens die voor dit rapport gebruikt worden zijn te vinden in de [Github repository](https://github.com/mzelst/covid-19).

\newpage

# COVID-19 meldingen in de afgelopen vier weken
```{r Gemelde besmettingen, message=FALSE, echo=FALSE, error=FALSE, eval=TRUE,warning=FALSE, tidy=TRUE, fig.height = 10, fig.width = 8}
# Script plots for daily update
setwd('../')
all.data <- read.csv("data/all_data.csv")
all.data$date <- as.Date(all.data$date)
all.data <- all.data[order(all.data$date),]

filter.date <- Sys.Date()-28 # Set filter date for last 4 weeks

# Plot for positive tests per day
all.data %>%
  filter(date > filter.date) %>%
  ggplot(aes(x=date, y=new.infection)) + 
  geom_line(aes(y = net.infection, color = "Toename besmettingen per dag (incl. correcties)"), lwd=1.2) +
  geom_line(aes(y = positive_7daverage, color = "Voortschrijdend gemiddelde (7 dagen)"), lwd=1.2) +
  geom_line(aes(y = new.infection, color = "Nieuw gemelde besmettingen per dag"), lwd=1.2) +
  scale_y_continuous(expand = c(0, 0), limits = c(0, NA)) +
  theme(axis.title.x=element_blank(),
        axis.title.y=element_blank(),
        legend.pos = "bottom",
        legend.text = element_text(size =18),
        legend.direction = "vertical",
        legend.title = element_blank()) +
  labs(x = "Datum",
       y = "Besmettingen per dag",
       color = "Legend") +
  ggtitle("Meldingen van geconstateerde besmettingen")

```

\newpage

# Kaart met COVID-19 meldingen per gemeente sinds gisteren

```{r Gemeentes - sinds gisteren, message=FALSE, echo=FALSE, error=FALSE, eval=TRUE,warning=FALSE, tidy=TRUE, fig.height = 9, fig.width = 8,fig.cap=" Aantal, sinds gisteren, bij de GGD’en gemelde COVID-19 patiënten per 100.000 inwoners per gemeente"}
setwd('../')
library(jsonlite)
library(geojsonio)
library(sp)

gemeentegrenzen <- geojson_read("misc/maps/gemeentegrenzen2020.geojson", what = "sp")
dat.wide <- read.csv("data/municipality-today-detailed.csv")

cbs.data.plot <- dat.wide[,c("Municipality_code","rel_increase_1d","rel_increase_7d")]
colnames(cbs.data.plot) <- c("statcode","Besmettingen (sinds gisteren)","Besmettingen (7 dagen)")
cbs.data.plot$`Besmettingen (sinds gisteren)` <- ifelse((cbs.data.plot$`Besmettingen (sinds gisteren)`) < 0, 0, cbs.data.plot$`Besmettingen (sinds gisteren)`)
cbs.data.plot$`Besmettingen (7 dagen)` <- ifelse((cbs.data.plot$`Besmettingen (7 dagen)`) < 0, 0, cbs.data.plot$`Besmettingen (7 dagen)`)

gemeentegrenzen@data <- gemeentegrenzen@data %>%
  left_join(cbs.data.plot,by=c("statcode"))

g <- fortify(gemeentegrenzen, region = "id")
gemeentegrenzenDF <- merge(g, gemeentegrenzen@data, by = "id")

ggplot(data = gemeentegrenzenDF) +
  geom_polygon(aes(x=long, y=lat, group = group, fill = `Besmettingen (sinds gisteren)`), color = "black", lwd=0.2) +
  coord_equal()+
  theme_void() +
  theme(axis.title.x=element_blank(),
        axis.title.y=element_blank(),
        legend.text = element_text(color = "black",size=10),
        legend.pos = c(0.1,0.9),
        legend.title = element_blank()) +
  ggtitle("Nieuwe besmettingen per gemeente per 100.000 inwoners") +
  scale_fill_gradientn(colours=c("white","yellow","orange", "red"))
```

\newpage

# Kaart met COVID-19 meldingen per gemeente in de afgelopen week

```{r Gemeentes - Sinds vorige week, message=FALSE, echo=FALSE, error=FALSE, eval=TRUE,warning=FALSE, tidy=TRUE, fig.height = 9, fig.width = 8,fig.cap=" Aantal in de afgelopen week bij de GGD’en gemelde COVID-19 patiënten per 100.000 inwoners per gemeente."}
setwd('../')
library(jsonlite)
library(geojsonio)
library(sp)

ggplot(data = gemeentegrenzenDF) +
  geom_polygon(aes(x=long, y=lat, group = group, fill = `Besmettingen (7 dagen)`), color = "black", lwd=0.2) +
  coord_equal()+
  theme_void() +
  theme(axis.title.x=element_blank(),
        axis.title.y=element_blank(),
        legend.text = element_text(color = "black",size=10),
        legend.pos = c(0.1,0.9),
        legend.title = element_blank()) +
  ggtitle("Nieuwe besmettingen per gemeente per 100.000 inwoners") +
  scale_fill_gradientn(colours=c("white","yellow","orange", "red"))
```

\newpage

# Aantal COVID-19 meldingen per provincie in de afgelopen twee weken

```{r province, message=FALSE, echo=FALSE, error=FALSE, eval=TRUE,warning=FALSE, tidy=TRUE}
setwd('../')

temp = list.files(path = "data-rivm/casus-datasets/",pattern="*.csv", full.names = T) ## Pull names of all available datafiles 
dat.today <- read.csv(last(temp)) ## Case file today
dat.weekago <- read.csv(temp[length(temp)-14]) ## Case file week ago

dat.today[dat.today == "Unknown"] <- "Onbekend"
dat.weekago[dat.weekago == "Unknown"] <- "Onbekend"

hosp.today <- dat.today %>%
  filter(Hospital_admission == "Yes")
death.today <- dat.today %>%
  filter(Deceased == "Yes")

hosp.weekago <- dat.weekago %>%
  filter(Hospital_admission == "Yes")
death.weekago <- dat.weekago %>%
  filter(Deceased == "Yes")


province.cases.today <- as.data.frame(table(dat.today$Province)) ## Cumulative cases per GGD
province.cases.weekago <- as.data.frame(table(dat.weekago$Province)) ## Cumulative cases per GGD - week ago

province.cases.today <- as.data.frame(table(dat.today$Province)) ## Cumulative cases per province
province.cases.weekago <- as.data.frame(table(dat.weekago$Province)) ## Cumulative cases per province - week ago

province.hosp.today <- as.data.frame(table(hosp.today$Province)) ## Cumulative cases per province
province.hosp.weekago <- as.data.frame(table(hosp.weekago$Province)) ## Cumulative cases per province - week ago

province.death.today <- as.data.frame(table(death.today$Province)) ## Cumulative cases per province
province.death.weekago <- as.data.frame(table(death.weekago$Province)) ## Cumulative cases per province - week ago

province_datalist <- list(province.cases.today,province.cases.weekago,province.hosp.today,province.hosp.weekago,province.death.today,province.death.weekago)

province.data <- Reduce(
  function(x, y, ...) merge(x, y, by="Var1", ...),
  province_datalist
)

colnames(province.data) <- c("statnaam","cases_today","cases_lastweek","hosp_today","hosp_lastweek","death_today","death_lastweek")

province.data <- province.data[order(province.data$statnaam),]
province.data$ID <- seq.int(nrow(province.data))

province.population <- read.csv("misc/provinces-population.csv")
province.data <- merge(province.data,province.population[,c("ID","population")],by = "ID", all=TRUE)

province.data$cases.toename <- province.data$cases_today - province.data$cases_lastweek
province.data$hosp.toename <- province.data$hosp_today - province.data$hosp_lastweek
province.data$death.toename <- province.data$death_today - province.data$death_lastweek

province.data$`Cases /100000` <- round(province.data$cases.toename/province.data$population*100000,1)
province.data$`Ziekenhuisopname /100000` <- round(province.data$hosp.toename/province.data$population*100000,1)
province.data$`Overleden /100000` <- round(province.data$death.toename/province.data$population*100000,1)

```

```{r Provincie Table, message=FALSE, echo=FALSE, error=FALSE, eval=TRUE,warning=FALSE, tidy=TRUE}
require(kableExtra)
province.data.table <- province.data[,c(2,10,13,11,14,12,15)]
colnames(province.data.table) <- c("Provincie","Totaal","/100000","Totaal","/100000","Totaal","/100000")

footnote.provincie <- paste0("Aantal bij de GGD’en gemelde COVID-19 patiënten, in het ziekenhuis opgenomen COVID-19 patiënten en overleden COVID-19 patiënten per provincie van ",format((Sys.Date()-14),"%d")," ",format((Sys.Date()-14),"%B"), " t/m ",format((Sys.Date()),"%d")," ",format((Sys.Date()),"%B")," 10:00 uur, totaal en per 100.000 inwoners")

kable(province.data.table, "latex", booktabs = T, linesep="") %>%
kable_styling() %>%
add_header_above(c(" " = 1, "Besmettingen" = 2, "Ziekenhuisopnames" = 2, "Overleden" = 2)) %>%
  footnote(general = footnote.provincie, threeparttable = T)
``` 

\newpage

# Aantal COVID-19 meldingen per GGD in de afgelopen twee weken

```{r ggd, message=FALSE, echo=FALSE, error=FALSE, eval=TRUE,warning=FALSE, tidy=TRUE}
setwd('../')

ggd.cases.today <- as.data.frame(table(dat.today$Municipal_health_service)) ## Cumulative cases per GGD
ggd.cases.weekago <- as.data.frame(table(dat.weekago$Municipal_health_service)) ## Cumulative cases per GGD - week ago

ggd.hosp.today <- as.data.frame(table(hosp.today$Municipal_health_service)) ## Cumulative cases per GGD
ggd.hosp.weekago <- as.data.frame(table(hosp.weekago$Municipal_health_service)) ## Cumulative cases per GGD - week ago

ggd.death.today <- as.data.frame(table(death.today$Municipal_health_service)) ## Cumulative cases per GGD
ggd.death.weekago <- as.data.frame(table(death.weekago$Municipal_health_service)) ## Cumulative cases per GGD - week ago


ggd_datalist <- list(ggd.cases.today,ggd.cases.weekago,ggd.hosp.today,ggd.hosp.weekago,ggd.death.today,ggd.death.weekago)


ggd.data <- Reduce(
  function(x, y, ...) merge(x, y, by="Var1", ...),
  ggd_datalist
)

colnames(ggd.data) <- c("statnaam","cases_today","cases_lastweek","hosp_today","hosp_lastweek","death_today","death_lastweek")

ggd.data <- ggd.data[order(ggd.data$statnaam),]
ggd.data$ID <- seq.int(nrow(ggd.data))

ggd.population <- read.csv("misc/ggds-population.csv")
ggd.data <- merge(ggd.data,ggd.population[,c("ID","population")],by = "ID", all=TRUE)

ggd.data$cases.toename <- ggd.data$cases_today - ggd.data$cases_lastweek
ggd.data$hosp.toename <- ggd.data$hosp_today - ggd.data$hosp_lastweek
ggd.data$death.toename <- ggd.data$death_today - ggd.data$death_lastweek

ggd.data$`Cases /100000` <- round(ggd.data$cases.toename/ggd.data$population*100000,1)
ggd.data$`Ziekenhuisopname /100000` <- round(ggd.data$hosp.toename/ggd.data$population*100000,1)
ggd.data$`Overleden /100000` <- round(ggd.data$death.toename/ggd.data$population*100000,1)

```

```{r GGD Table, message=FALSE, echo=FALSE, error=FALSE, eval=TRUE,warning=FALSE, tidy=TRUE}
require(kableExtra)
ggd.data.table <- ggd.data[,c(2,10,13,11,14,12,15)]
colnames(ggd.data.table) <- c("GGD","Totaal","/100000","Totaal","/100000","Totaal","/100000")

footnote.ggd <- paste0("Aantal bij de GGD’en gemelde COVID-19 patiënten, in het ziekenhuis opgenomen COVID-19 patiënten en overleden COVID-19 patiënten per GGD van ",format((Sys.Date()-14),"%d")," ",format((Sys.Date()-14),"%B"), " t/m ",format((Sys.Date()),"%d")," ",format((Sys.Date()),"%B")," 10:00 uur, totaal en per 100.000 inwoners")

kable(ggd.data.table, "latex", booktabs = T, linesep="") %>%
kable_styling(font_size = 10) %>%
add_header_above(c(" " = 1, "Besmettingen" = 2, "Ziekenhuisopnames" = 2, "Overleden" = 2)) %>%
  footnote(general = footnote.ggd, threeparttable = T)
``` 

\newpage
# Leeftijdsverdeling en man-vrouwverdeling van COVID-19 patiënten in de afgelopen twee weken
```{r Leeftijd, message=FALSE, echo=FALSE, error=FALSE, eval=TRUE,warning=FALSE, tidy=TRUE}
setwd('../')

agegroup.cases.today <- as.data.frame(table(dat.today$Agegroup)) ## Cumulative cases per age group
agegroup.cases.weekago <- as.data.frame(table(dat.weekago$Agegroup)) ## Cumulative cases per age group - week ago

agegroup.cases.today <- as.data.frame(table(dat.today$Agegroup)) ## Cumulative cases per age group
agegroup.cases.weekago <- as.data.frame(table(dat.weekago$Agegroup)) ## Cumulative cases per age group - week ago

agegroup.hosp.today <- as.data.frame(table(hosp.today$Agegroup)) ## Cumulative cases per age group
agegroup.hosp.weekago <- as.data.frame(table(hosp.weekago$Agegroup)) ## Cumulative cases per age group - week ago

agegroup.death.today <- as.data.frame(table(death.today$Agegroup)) ## Cumulative cases per age group
agegroup.death.weekago <- as.data.frame(table(death.weekago$Agegroup)) ## Cumulative cases age group - week ago

agegroup_datalist <- list(agegroup.cases.today,agegroup.cases.weekago,agegroup.hosp.today,agegroup.hosp.weekago,agegroup.death.today,agegroup.death.weekago)

agegroup.data <- Reduce(
  function(x, y, ...) merge(x, y, by="Var1", all.x=T, ...),
  agegroup_datalist
)

colnames(agegroup.data) <- c("statnaam","cases_today","cases_lastweek","hosp_today","hosp_lastweek","death_today","death_lastweek")

agegroup.data <- agegroup.data %>%
  dplyr::filter(statnaam != "<50") %>%
  dplyr::filter(statnaam != "Onbekend") %>%
  replace_na(list(death_today = 0, death_lastweek = 0))

agegroup.data <- agegroup.data[order(agegroup.data$statnaam),]
agegroup.data$ID <- seq.int(nrow(agegroup.data))

agegroup.data$cases.toename <- agegroup.data$cases_today - agegroup.data$cases_lastweek
agegroup.data$hosp.toename <- agegroup.data$hosp_today - agegroup.data$hosp_lastweek
agegroup.data$death.toename <- agegroup.data$death_today - agegroup.data$death_lastweek

agegroup.data$cases.percentage <- round(agegroup.data$cases.toename/sum(agegroup.data$cases.toename, na.rm = T)*100,1)
agegroup.data$hosp.percentage <- round(agegroup.data$hosp.toename/sum(agegroup.data$hosp.toename, na.rm = T)*100,1)
agegroup.data$death.percentage <- round(agegroup.data$death.toename/sum(agegroup.data$death.toename, na.rm = T)*100,1)

```

```{r Leeftijd Table, message=FALSE, echo=FALSE, error=FALSE, eval=TRUE,warning=FALSE, tidy=TRUE}
require(kableExtra)

agegroup.data.table <- agegroup.data[,c(1,9,12,10,13,11,14)]
colnames(agegroup.data.table) <- c("Leeftijdsgroep","Totaal","%","Totaal","%","Totaal","%")

footnote.leeftijd <- paste0("Leeftijdsverdeling van bij de GGD’en gemelde COVID-19 patiënten, in het ziekenhuis opgenomen COVID-19 patiënten en overleden COVID-19 patiënten van ",format((Sys.Date()-14),"%d")," ",format((Sys.Date()-14),"%B"), " t/m ",format((Sys.Date()),"%d")," ",format((Sys.Date()),"%B")," 10:00 uur.")

kable(agegroup.data.table, "latex", booktabs = T, linesep="") %>%
kable_styling(font_size = 11) %>%
add_header_above(c(" " = 1, "Besmettingen" = 2, "Ziekenhuisopnames" = 2, "Overleden" = 2)) %>%
  footnote(number = c(footnote.leeftijd,"Let op: Het rapport wijkt op een punt af van de de wekelijkse RIVM rapportage. Het RIVM meldde in week 46 een sterfgeval in de leeftijdscategorie 15-19. Deze casus wordt niet gemeld in de casus dataset en dit overlijden is waarschijnlijk gemeld in de categorie '<50' (die we hier niet tonen)."),threeparttable = T)
``` 

\newpage

```{r Geslacht, message=FALSE, echo=FALSE, error=FALSE, eval=TRUE,warning=FALSE, tidy=TRUE}
setwd('../')

sex.cases.today <- as.data.frame(table(dat.today$Sex)) ## Cumulative cases per age group
sex.cases.weekago <- as.data.frame(table(dat.weekago$Sex)) ## Cumulative cases per age group - week ago

sex.cases.today <- as.data.frame(table(dat.today$Sex)) ## Cumulative cases per age group
sex.cases.weekago <- as.data.frame(table(dat.weekago$Sex)) ## Cumulative cases per age group - week ago

sex.hosp.today <- as.data.frame(table(hosp.today$Sex)) ## Cumulative cases per age group
sex.hosp.weekago <- as.data.frame(table(hosp.weekago$Sex)) ## Cumulative cases per age group - week ago

sex.death.today <- as.data.frame(table(death.today$Sex)) ## Cumulative cases per age group
sex.death.weekago <- as.data.frame(table(death.weekago$Sex)) ## Cumulative cases age group - week ago

sex_datalist <- list(sex.cases.today,sex.cases.weekago,sex.hosp.today,sex.hosp.weekago,sex.death.today,sex.death.weekago)

sex.data <- Reduce(
  function(x, y, ...) merge(x, y, by="Var1", all.x=T, ...),
  sex_datalist
)

colnames(sex.data) <- c("statnaam","cases_today","cases_lastweek","hosp_today","hosp_lastweek","death_today","death_lastweek")

sex.data <- sex.data %>%
  replace_na(list(cases_today = 0, cases_lastweek = 0, hosp_today = 0, hosp_lastweek = 0,death_today = 0, death_lastweek = 0))

sex.data <- sex.data[order(sex.data$statnaam),]
sex.data$ID <- seq.int(nrow(sex.data))

sex.data$cases.toename <- sex.data$cases_today - sex.data$cases_lastweek
sex.data$hosp.toename <- sex.data$hosp_today - sex.data$hosp_lastweek
sex.data$death.toename <- sex.data$death_today - sex.data$death_lastweek

sex.data$cases.percentage <- round(sex.data$cases.toename/sum(sex.data$cases.toename, na.rm = T)*100,1)
sex.data$hosp.percentage <- round(sex.data$hosp.toename/sum(sex.data$hosp.toename, na.rm = T)*100,1)
sex.data$death.percentage <- round(sex.data$death.toename/sum(sex.data$death.toename, na.rm = T)*100,1)

```

```{r Geslacht Table, message=FALSE, echo=FALSE, error=FALSE, eval=TRUE,warning=FALSE, tidy=TRUE}
require(kableExtra)

sex.data.table <- sex.data[,c(1,9,12,10,13,11,14)]
colnames(sex.data.table) <- c("Geslacht","Totaal","%","Totaal","%","Totaal","%")

sex.data.table$Geslacht <- as.character(sex.data.table$Geslacht)
sex.data.table[1,1] <- c("Vrouw")
sex.data.table[2,1] <- c("Man")

footnote.geslacht <- paste0("Man-vrouwverdeling van bij de GGD’en gemelde COVID-19 patiënten, in het ziekenhuis opgenomen COVID-19 patiënten en overleden COVID-19 patiënten van ",format((Sys.Date()-14),"%d")," ",format((Sys.Date()-14),"%B"), " t/m ",format((Sys.Date()),"%d")," ",format((Sys.Date()),"%B")," 10:00 uur.")

kable(sex.data.table, "latex", booktabs = T, linesep="") %>%
kable_styling(font_size = 11) %>%
add_header_above(c(" " = 1, "Besmettingen" = 2, "Ziekenhuisopnames" = 2, "Overleden" = 2)) %>%
  footnote(general = footnote.geslacht, threeparttable = T)
``` 
\newpage
